【裁判字號】    97,小抗,3
【裁判日期】    971009
【裁判案由】    給付管理費
【裁判全文】
臺灣士林地方法院民事裁定               97年度小抗字第3號
抗  告  人  陽光海岸別墅管理委員會
法定代理人  丙○○
相  對  人  甲○○
            乙○○
上列抗告人因與相對人間給付管理費事件，對於中華民國97年9
月2 日本院97年度士小字第2151號裁定提起抗告，本院裁定如下
：
    主  文
原裁定駁回超過抗告人如附表所示之訴部分廢棄。
其餘抗告駁回。
抗告程序費用新臺幣壹仟元由抗告人負擔二分之一，餘由相對人
負擔。
    理  由
一、抗告意旨略以：相對人係坐落臺北縣三芝鄉○○○○段新庄
    子小段123-136 地號土地（下稱系爭土地）之所有權人，為
    陽光海岸別墅社區（下稱系爭社區）內之未建築基地。依系
    爭社區管理規約（下稱系爭規約）第8 條約定，相對人應每
    月繳納新臺幣（下同）300 元之管理費。詎相對人遲未繳納
    管理費，爰依系爭規約約定請求相對人繳納自民國89年10月
    1 日起至97年7 月31日止之管理費2 萬7,300 元及遲延利息
    等情。然原審法院竟以伊前已就相同法律關係對相對人提起
    訴訟（下稱前訴訟），業經臺灣高雄地方法院於97年5 月2
    日以97年度雄小字第2331號判決駁回伊之起訴，嗣經該院以
    97年度審小上字第71號駁回上訴確定為由，認伊係就同一法
    律關係重覆起訴，為起訴不合法而駁回本件訴訟。惟伊就前
    訴訟與本件訴訟之法律依據不同，原審逕以重覆起訴為由駁
    回本件訴訟，顯與法有違，爰提抗告等情。
二、按起訴，其訴訟標的為確定判決之效力所及者，法院應以裁
    定駁回之，民事訴訟法第249 條第1 項第7 款後段固定有明
    文。然係以先後二訴訟屬同一事件，為上開規定適用之前提
    ，而所謂同一事件係指當事人、訴訟標的、訴之聲明皆屬相
    同之情形而言。又按小額訴訟程序，原告於起訴時得僅表明
    請求之原因事實而不載明訴訟標的，觀諸民事訴訟法第436
    條之23、第428 條第1 項規定至明。經查，抗告人所提之前
    訴訟係依系爭規約第8 條第5 項請求相對人給付自91年12月
    1 日起至97年3 月31日止之管理費2 萬2,500 元及遲延利息
    ，有臺灣高雄地方法院97年度雄小字第2331號判決在卷可稽
    。抗告人於本件訴訟仍以相對人欠繳管理費為由，依公寓大
    廈管理條例、系爭規約請求相對人給付自89年10月1 日起至
    97年7 月31日止之管理費2 萬7,300 元及遲延利息，則有起
    訴狀一份在卷為憑。就請求抗告人給付91年12月1 日起至97
    年3 月31日止之管理費2 萬2,500 元及遲延利息部分，先後
    二訴訟因當事人、訴訟標的及原因事實、訴之聲明相同而屬
    同一事件，揆諸上揭規定，應以裁定駁回該部分之請求。然
    就89年10月1 日起至91年11月30日及97年4 月1 日起至97年
    7 月31日止之管理費及遲延利息部分，因請求之原因事實不
    同，訴訟標的與前訴訟之訴訟標的即有不同，非在前訴訟判
    決範圍內，當非前訴訟確定判決效力所及，故抗告人就該部
    分之起訴當無違反一事不再理之原則，起訴自非不合法。從
    而，抗告人於原審請求相對人給付91年12月1 日起至97年3
    月31日止之管理費2 萬2,500 元及遲延利息部分，起訴不合
    法，應予駁回，其餘部分之請求，則無違反一事不再理，致
    起訴不合法之情事。原審就超過上開抗告人起訴不合法之部
    分，裁定駁回抗告人之起訴，自有未洽。抗告意旨就此部分
    指摘原裁定不當，求予廢棄，為有理由。至於上開違反一事
    不再理之部分，原審裁定駁回抗告人之起訴，核無違誤，抗
    告意旨，就此部分以先後二訴訟法律依據不同為由，指摘原
    裁定不當，求予廢棄，然先後二訴訟之原因事實均本於系爭
    規約請求相對人給付91年12月1 日起至97年3 月31日止之管
    理費2 萬2,500 元及遲延利息，訴訟標的即屬相同，故抗告
    人就此所為抗告，為無理由，應予駁回。
三、爰裁定如主文。
中    華    民    國    97    年    10    月    9     日
                  民事第二庭  審判長法  官  俞慧君
                                    法  官  王怡雯
                                    法  官  方彬彬
以上正本證明與原本無異。
本件裁定不得抗告。
中    華    民    國    97    年    10    月    15    日
                                    書記官  王玉雙
附表：
    相對人應給付自91年12月1 日起至97年3 月31日止之管理費
    2 萬2,500 元及遲延利息。


司法院資訊處製作；財團法人民間司法改革基金會備份。
